最高法院刑事判決　　　　　　　　　　　　　　　八十八年度台上字第二○四五號
　　上　訴　人　甲○○
右上訴人因強盜案件，不服台灣高等法院中華民國八十六年三月二十七日第二審判決
（八十五年度上訴字第三九一一號，起訴案號：台灣桃園地方法院檢察署八十五年度
偵字第一四○四號），提起上訴，本院判決如左：
    主  文
上訴駁回。
    理  由
按刑事訴訟法第三百七十七條規定，上訴於第三審法院，非以判決違背法令為理由，
不得為之。是提起第三審上訴，應以原判決違背法令為理由，係屬法定要件。如果上
訴理由狀並未依據卷內訴訟資料，具體指摘原判決不適用何種法則或如何適用不當，
或所指摘原判決違法情事，顯與法律規定得為第三審上訴理由之違法情形，不相適合
時，均應認其上訴為違背法律上之程式，予以駁回。本件上訴人甲○○上訴意旨略稱
：告訴人張順銘於警訊、偵查及第一審中前後指述不一，在未究明前，單憑告訴人片
面之指訴遽論處上訴人準強盜罪，顯有判決理由不備之違誤云云。
惟查：原判決依憑上訴人甲○○坦認其確於原判決事實所載之時地與綽號「電報柱」
者共同打破玻璃竊取無線電機未遂等情屬實，及告訴人張順銘先後於警訊時、偵審中
堅指不移之指訴，並有上訴人持以行竊之三角起子一支扣案佐證，而認定上訴人牽連
犯刑法第三百三十條第二項、第一項，第三百二十九條之加重準強盜未遂罪及同法第
三百五十四條之毀損罪，從一重論以帶兇器竊盜未遂，因脫免逮捕，當場施以強暴
罪刑，已詳其所憑之證據及認定之理由。並以上訴人否認有為脫免逮捕而當場施以
強暴之犯行，辯稱：當時被張順銘發覺時，伊即趕緊想逃離現場，但沒有跑多遠，就
被張順銘抓住，伊極力掙脫，並與張順銘互相拉扯，純粹想避免被逮捕，伊並未持三
角起子刺張順銘，也沒有出手打他云云，如何係事後卸責避就之詞，不足採信，於理
由內詳予指駁及說明。按證據之取捨及犯罪事實之認定，為事實審法院職權之行使，
苟無違經驗法則及論理法則，即不能任意指摘為違法。原審依告訴人於警訊、偵、審
中之指述，綜核論斷，認定上訴人行竊之際，遭告訴人自後抱住，為脫免逮捕，當場
持三角起子刺擊告訴人頭部，幸被閃躲得宜始未受傷，惟仍與告訴人扭打頑抗，嗣經
告訴人同事多人趕抵現場，始予合力制服，核與經驗法則及論理法則無違，且告訴人
於警訊、偵審中對於上訴人為脫免逮捕當場施強暴之情形，先後所述大致相符，並無
矛盾不一，原審採為上訴人論罪之證據之一，難謂有判決理由不備及採證瑕疵之違背
法令情形存在。上訴意旨徒以自己之說詞，就原審採證認事之合法行使，任意指摘，
並未依據卷內資料具體指明原判決如何違背法令或不適用法則或如何適用法則不當，
顯非適法之上訴理由，其上訴違背法律上之程式，應予駁回。
據上論結，應依刑事訴訟法第三百九十五條前段，判決如主文。
中      華      民      國    八十八    年      四      月    二十二    日
                              最高法院刑事第十庭
                                  審判長法官  莊  登  照
                                        法官  洪  明  輝
                                        法官  蔡  清  遊
                                        法官  黃  一  鑫
                                        法官  林  秀  夫
      右正本證明與原本無異
                                              書  記  官
中      華      民      國    八十八    年      四      月    二十八    日
